【裁判字號】    91,訴,902
【裁判日期】    920321
【裁判案由】    槍砲彈藥刀械管制
【裁判全文】
臺灣板橋地方法院刑事判決                          九十一年度訴字第九０二號
    公  訴  人  臺灣板橋地方法院檢察署檢察官
    被      告  甲○○
                戊○○
    共      同
    指定辯護人  本院公設辯護人己○○
右列被告等因違反槍砲彈藥刀械管制條例案件，經檢察官提起公訴（九十年度偵字第
九九三九號），本院判決如左：
    主  文
甲○○未經許可，製造可發射子彈具有殺傷力之槍枝未遂，處有期徒刑貳年捌月，併
科罰金新臺幣壹拾萬元，罰金如易服勞役，以銀元參佰元即新臺幣玖佰元折算壹日。
扣案如附表所示之物均沒收。
戊○○無罪。
    事  實
一、甲○○曾於民國（下同）七十五年間，因違反懲治盜匪條例案件，經臺灣高等法
    院判處無期徒刑，褫奪公權終身，並由最高法院駁回上訴確定，嗣減刑為有期徒
    刑十五年，褫奪公權十五年，自七十五年十二月十九日入監服刑，迄八十三年一
    月二十六日因縮短刑期假釋出監（指揮書執畢日期為九十年六月二十五日），詎
    於假釋期間內，猶不知警惕，復未經許可，即基於製造可發射子彈具有殺傷力槍
    枝之犯意，自九十年三月間某日起，在不知情友人丁○○所經營位於臺北縣五股
    鄉○○路○段三三之十八號之工廠內，以其未經許可所持有之具有殺傷力９ｍｍ
    制式子彈一顆及不具有殺傷力金屬玩具槍一枝（仿ＳＩＧＳＡＵＥＲ廠Ｐ２２０
    型半自動手槍所製造之金屬玩具槍）模擬暨測量製造尺寸，並對外購買鋼條充作
    原料，再利用其所有之內六角板手一支、砂輪頭七支、銼刀（紅柄）五支及該工
    廠原配置之電動砂輪機二具、銼刀（非紅柄）十支、手動砂輪機板手一支、固定
    架一具，暨其斯時任職工廠所配置之手動砂輪機板手一支、固定架一具，著手製
    造可發射子彈具有殺傷力之土造半自動手槍二枝，惟僅車造研磨土造半自動手槍
    半成品二枝（均為金屬滑套及槍身，均不具有殺傷力）、槍管三支（長約十公分
    ，內車有四條右旋紋痕）及槍機座、擊錘、扳機等零組件半成品一批，尚未及完
    成製造可發射子彈具有殺傷力之槍枝，即於九十年五月三十一日晚間八時三十分
    許，為警據報赴上址當場查獲而未遂，同時警方並扣得上開具有殺傷力之九ＭＭ
    制式子彈一顆（嗣經鑑定機關內政部警政署刑事警察局擊發試射，依現狀已不具
    有殺傷力）、不具有殺傷力之金屬玩具手槍一枝、土造半自動手槍半成品二枝、
    槍管三支、改造手槍零組件半成品一批、內六角板手一支、砂輪頭七支、銼刀（
    紅柄）五支、電動砂輪機二具、銼刀（非紅柄）十支、手動砂輪機板手二支、固
    定架二具。
二、案經臺北縣政府警察局蘆洲分局報請臺灣板橋地方法院檢察署檢察官偵查起訴。
    理  由
壹、有罪部分：
一、右揭事實，業據被告甲○○於警訊、偵查及本院調查、審理時坦承不諱，並有逕
    行搜索結果報告書一份及查獲現場照片八幀附卷可稽，且扣案之上開金屬玩具手
    槍一枝（獲案槍枝管制編號：0000000000號），係ＳＩＧＳＡＵＥＲ
    廠Ｐ２２０型半自動手槍所製造之金屬玩具槍，槍管內具阻鐵，其擊發機械故障
    ，不具有殺傷力，半自動手槍半成品二枝（獲案槍枝管制編號：0000000
    000─九號），均係金屬車造之半自動手槍，均為滑套及槍身，不具有殺傷力
    ，槍管三枝，均係土造金屬槍管（長約十公分，內車有四條右旋紋痕），改造手
    槍零組件一批，係以金屬車造之含槍機座、擊錘、扳機等零組件半成品，制式子
    彈一顆，係口徑九ＭＭ制式子彈（彈底標記為"W P 92"），經試射結果，具有殺
    傷力等節，亦有內政部警政署刑事警察局九十年六月二十二日刑鑑字第七八０九
    ０號鑑驗通知書一份在卷足憑，堪信被告甲○○上開自白確與事實相符。至公訴
    人雖依被告甲○○供述認上開具有殺傷力之９ｍｍ制式子彈及不具有殺傷力之金
    屬玩具槍均係由被告戊○○所提供者云云，而被告甲○○於本院訊問時亦供稱上
    開砂輪頭係被告戊○○所提供者云云，惟本件並無積極證據足資證明被告戊○○
    確有提供該等子彈、玩具槍、砂輪頭暨參與共同製造上開土造半自動手槍之情事
    （詳如理由"貳"所述），而被告甲○○當時確係持該等子彈、玩具槍、砂輪頭模
    擬暨測量製造土造半自動手槍之尺寸，復如上述，本院爰認被告甲○○此部分供
    述內容尚難採為認定犯罪事實之基礎，並因認該等子彈、玩具槍、砂輪頭均係被
    告甲○○所有暨持有供其製造上開土造半自動手槍所用之物，公訴人就此部分尚
    有誤會，附此敘明。綜上所述，本案事證已臻明確，被告甲○○犯行洵堪認定。
二、按槍砲彈藥刀械管制條例第四條第一項第一、二款所稱之可發射子彈具有殺傷力
    之槍砲及具有殺傷力之子彈，非經中央主管機關許可，不得製造及持有，同條例
    第五條定有明文。查被告甲○○未經許可，即以其未經許可所持有之具有殺傷力
    ９ｍｍ制式子彈一顆及不具有殺傷力玩具手槍一枝，模擬暨測量製造尺寸，並對
    外購買鋼條充作原料，而著手製造屬槍砲彈藥刀械管制條例第四條第一項第一款
    所稱可發射子彈具有殺傷力槍砲之土造半自動手槍，惟尚未及完成具有殺傷力之
    槍枝，即為警查獲而未遂，核其所為，係犯槍砲彈藥刀械管制條例第十一條第五
    項、第一項之未經許可製造可發射子彈具有殺傷力槍枝未遂罪及同條例第十二條
    第四項之未經許可持有子彈罪；其所犯上開二罪間，具有目的（未經許可製造可
    發射子彈具有殺傷力槍枝未遂）與手段（未經許可持有子彈）之關係，為牽連犯
    ，應依刑法第五十五條後段規定從一重之未經許可製造可發射子彈具有殺傷力槍
    枝未遂罪處斷（公訴人認二者係一行為而觸犯數罪名之想像上競合裁判上一罪關
    係，容有誤會）；至其未經許可製造可發射子彈具有殺傷力之土造半自動手槍部
    分，所侵害者為社會法益，縱令其製造之客體（土造半自動手槍）有數個，該等
    客體之種類既屬相同，仍僅成立單純一罪，不發生想像上競合犯之問題（最高法
    院八十二年度臺上字第五三０三號判決參照）。爰審酌被告甲○○未經許可擅自
    製造土造半自動手槍暨持有具有殺傷力之子彈，其製造行為雖屬未遂，仍對社會
    治安構成潛在威脅，並參酌其素行狀況（如事實欄所載之前科情形，有臺灣高等
    法院檢察署刑案紀錄簡覆表一份在卷足憑）、犯罪手段、犯罪後坦承犯行態度良
    好等一切情狀，量處如主文所示之刑，並就罰金刑（併科）部分，諭知易服勞役
    之折算標準，以示懲戒。末查被告行為後，槍砲彈藥刀械管制條例第十九條關於
    保安處分之規定，業於九十年十一月十四日公布刪除，並自同年月十六日起生效
    ，而保安處分應適用裁判時之法律，刑法第二條第二項定有明文，是本件自無依
    該條規定宣示令被告入勞動場所施以強制工作之餘地，又本院審酌被告甲○○之
    犯罪情節，亦認其並無依刑法保安處分規定宣付強制工作之必要，爰不予諭知被
    告甲○○於刑之執行完畢或赦免後入勞動場所強制工作，附此敘明。
三、公訴意旨另以：被告甲○○於前述時、地，係一併改造上開不具有殺傷力金屬玩
    具槍一枝（獲案槍枝管制編號：0000000000號，係仿ＳＩＧＳＡＵＥ
    Ｒ廠Ｐ２２０型半自動手槍所製造之金屬玩具槍），因認被告甲○○就此部分亦
    涉有槍砲彈藥刀械管制條例第十一條第五項、第一項之未經許可製造可發射子彈
    具有殺傷力槍枝未遂罪嫌云云。惟查：被告甲○○係以上開不具有殺傷力之金屬
    玩具槍模擬測量製造可發射子彈具有殺傷力槍枝之尺寸，業據其供明在卷，核與
    卷附查獲現場照片所顯示該把金屬玩具槍斯時係處於拆解狀態等情相符，且該金
    屬玩具手槍迄警方查扣時止，其槍管內仍具阻鐵，擊發機械亦仍屬故障等節，復
    經內政部警政署刑事警察局鑑定查證屬實，有前揭鑑驗通知書一份在卷可查，則
    被告甲○○是否確有著手改造該把金屬玩具槍之行為，顯有產生合理懷疑之餘地
    ，此外，復查無其他積極證據足以證明被告甲○○確有公訴意旨所指之此部分犯
    行，實無從遽認其成立何等未經許可製造可發射子彈具有殺傷力槍枝未遂罪責，
    本院原應就此部分為無罪之諭知，惟公訴意旨既認此部分與前揭起訴論罪之未經
    許可製造可發射子彈具有殺傷力槍枝未遂部分具有實質上一罪之關係，爰不另為
    無罪之諭知。
四、扣案之九ＭＭ制式子彈一顆（業經鑑定機關內政部警政署刑事警察局擊發試射，
    依現狀已不具有殺傷力，非屬違禁物）、上開不具有殺傷力玩具手槍一枝、不具
    有殺傷力半自動手槍半成品二枝、槍管三支、改造手槍零組件半成品一批、內六
    角板手一支、砂輪頭七支、銼刀（紅柄）五支，均係被告甲○○所有供其犯上開
    未經許可製造可發射子彈具有殺傷力槍枝未遂罪所用之物，已如上述，爰均依刑
    法第三十八條第一項第二款規定宣告沒收。另扣案之上開電動砂輪機二具、銼刀
    （非紅柄）十支、手動砂輪機板手二支、固定架二具，雖係被告甲○○持以製造
    上開土造半自動手槍所用之物，惟該等物分別係上開丁○○工廠及被告甲○○斯
    時任職工廠所配置之工具，業據被告甲○○於本院訊問時供明在卷，復查亦無其
    他積極事證足資證明該等物品確屬被告甲○○所有之物，爰不予宣告沒收。
貳、無罪部分：
一、公訴意旨略以：被告戊○○與甲○○未經許可，即基於製造可發射子彈具有殺傷
    力槍砲之犯意聯絡，自九十年三月間某日起，在上開工廠內，由被告戊○○提供
    上開制式子彈一顆及金屬玩具槍一枝，並由被告甲○○對外購買鋼條充作原料，
    再以上開內六角板手一支、砂輪頭七支、銼刀十五支、電動砂輪機二具、手動砂
    輪機板手二支、固定架二具等工具，將該金屬玩具槍改造暨另外製造可發射子彈
    具有殺傷力之土造半自動手槍二枝，惟尚未改造完成，即為警據報赴該工廠查獲
    ，並扣得上開物品，因認被告戊○○涉有槍砲彈藥刀械管制條例第十一條第五項
    、第一項之未經許可製造可發射子彈具有殺傷力槍枝未遂罪嫌及同條例第十二條
    第四項之未經許可持有子彈罪嫌云云。
二、按犯罪事實應依證據認定之，無證據不得推定其犯罪事實；又不能證明被告犯罪
    者，應諭知無罪之判決；刑事訴訟法第一百五十四條及第三百零一條第一項分別
    定有明文。
三、本件公訴人認被告戊○○涉有未經許可製造可發射子彈具有殺傷力槍枝未遂及未
    經許可持有子彈罪嫌，無非以被告甲○○之指述、被告戊○○於警方查獲時適手
    持上開槍管滑套、被告甲○○與戊○○毫無怨隙並無誣攀之理、被告戊○○因曾
    涉違反槍砲彈藥刀械管制條例案件而較一般人有深刻體驗警覺等為據，惟訊據被
    告戊○○堅決否認有未經許可製造槍枝及持有子彈犯行，辯稱：伊當時因自身通
    緝中，而向不知情之友人丁○○借住上開工廠，嗣被告甲○○借用該工廠設備製
    作上開槍枝半成品，伊誤認僅係開發製作玩具手槍樣品，並因其槍管滑套美觀而
    持取觀賞，適巧遇警方前來查緝，乃將之拋丟身旁，實無共同製造槍枝及持有子
    彈之情事等語。
四、經查：
  (一)本件依被告甲○○先後供述內容觀之，其於警訊時原供稱：「‧‧‧警方前來時
    我正在現場製作改造槍枝，有指示我改造槍枝之戊○○亦在現場。（警方人員於
    現場所查獲之改造〈土製〉槍械半成品貳把、模型道具槍壹把、制式子彈壹發、
    改造手槍零件乙批、改造工具內六角板手一支、砂輪頭七支、銼刀十五支、電動
    砂輪器二具、手動砂輪器板手二支、固定架二具等物，係何人所有？有何用途？
    ）警方查獲之改造手槍及改造手槍零件乙批（含槍管）等是我所有製作的，工具
    是現場工場原有的，惟我是受戊○○雇用指使而製作改造槍枝的‧‧‧（改造〈
    土製〉槍、彈之方法為何？如何得知？）因我自己是從事鉗工有這方面之知識，
    故以模型槍拆卸零件後逐一比例製作的。（於何時開始著手實施改造〈土製〉槍
    、彈？如何與共犯進行犯意聯絡及分工？）我是在今年三月初始著手實施改造〈
    土製〉槍、彈。我都是在下班後前往警方查獲地點找戊○○並與他共同分工製作
    改造槍枝‧‧‧」云云（被告甲○○九十年五月三十一日警訊筆錄第二頁至第四
    頁），嗣於偵查初訊時供稱：「（你認識戊○○？）認識四個月（本院查偵查初
    訊當日係九十年六月一日），在五股凌雲路３段33 -18三三之十八號的鐵皮屋工
    廠老闆介紹認識，90.3月他拿模型槍給我看，問我可否用鋼的材質去做，我說應
    該可以，然後就陸續拿槍的零件，叫我按道具槍的尺寸去做。（你有無幫忙組裝
    ？）我只有模零件，尚未完成，沒有組裝過槍枝。（子彈來源？）也是戊○○拿
    給我的。（扣案物何人所有？）模型手槍一支是他（指被告戊○○）提供，槍管
    三支是我買鋼條下去車，改造手槍零件一批是我的。（何時改造手槍？）90.4中
    旬到案發前。（有無分工？）沒有，但他（指被告戊○○）有時會告訴我撞針不
    能太細，還會幫我磨工具‧‧‧（以上所說是否實在？）實在，不知要如何改變
    警訊所述。」云云（參見偵查卷第七頁背面、第八頁），偵查複訊時再稱：「（
    那些扣案槍支何人的？）那些模型槍是戊○○的，他於今年二月份拿了一支模型
    槍拿到被查獲地點來交給我，叫我將模型槍拆下來，重新改造按模型槍比例再製
    造起來。這些扣案之東西是本來就在工廠內的東西，工廠是丁○○的，他並不知
    道我們在做改造手槍。（戊○○說他不知道此事，只是在旁邊看，有何意見？）
    是他叫我做的，因我沒有模型槍，是他拿來給我拆解後，幫他改造子彈也是他拿
    給我‧‧‧我改造時間是三月初到五月卅一日‧‧‧」云云（參見偵查卷第二三
    頁背面、第二四頁），迨本院調查時則稱：「‧‧‧我和戊○○是在八十九年十
    一月間認識的，當時他通緝所以借住在查獲地點，而我在查獲地點工作，所以才
    認識的」、「‧‧‧警察查獲我們之前，戊○○本來和我一起在製作槍，後來他
    到後面和其他朋友喝酒，手上就隨手拿著他正在做的滑套‧‧‧」、「（戊○○
    在本件查獲之前是否曾摸過扣案槍械？）有，他都有摸過，因為有一些細節部分
    是他自己去磨和調整，所以各個零件他都應該摸過」云云（參見本院九十一年五
    月三十一日訊問筆錄第三頁、同年六月十四日訊問筆錄第一頁至第二頁、同年十
    二月十三日訊問筆錄第二頁），綜上以觀，被告甲○○對於其究與被告戊○○何
    時相識、其究係何時開始製造上開土造半自動手槍、上開金屬玩具槍及子彈究係
    其所有抑或被告戊○○所提供、被告戊○○是否曾提供改造槍枝零件、被告戊○○有無指導或分工製造槍枝等重要關鍵事項，先後供述情節竟存有諸多齟齬歧異
    之處，則其指述被告戊○○共同製造槍枝及持有子彈等情，是否確與事實相符，
    即非無疑，嗣本院再依職權將扣案之上開九ＭＭ制式子彈、金屬玩具手槍、土造
    半自動手槍半成品、槍管、改造手槍零組件半成品一批，送請內政部刑事警察局
    以氰丙烯酯試劑處理法鑑驗結果，均未發現被告戊○○之指紋，有該局九十二年
    一月二十一日刑紋字第０九二０００四四四七號鑑驗書一份在卷可查，益見被告
    甲○○上開指述內容是否確與實情相符，容有產生合理懷疑之餘地，殊無從憑以
    遽認被告戊○○成立未經許可製造可發射子彈具有殺傷力槍枝未遂及未經許可持
    有子彈等重罪。
  (二)被告戊○○於警方查獲時適手持上開土造半自動手槍之槍管滑套一節，固據其供
    明在卷，並經證人即負責執行本案查緝任務之臺北縣政府警察局蘆洲分局警備隊
    警員丙○○、同分局刑事組小隊長乙○○先後於本院訊問時到庭結證無訛，惟本
    件查緝警員進入上開工廠（即查獲地點）之際，僅有被告甲○○一人獨自於廠區
  前方作業區域內磨製槍枝零件，被告戊○○則與數名年籍不詳友人（警方未予登
    錄年籍資料）在廠區後方廚房內飲酒作樂等節，業據證人丙○○與乙○○於本院
    訊問時先後到庭一致結證屬實，被告陳榮當時非但未積極參與被告甲○○共同實
    施製造槍枝之行為，反而於上開工廠後方廚房內與數名友人飲酒作樂，其是否確
    有參與被告甲○○製造槍枝及持有子彈之犯行，殊非無疑，參酌被告戊○○辯稱
    其因上開槍管滑套美觀而持取觀賞一節，亦非全然悖於常情，本件實無從僅憑被
    牛戊○○於查獲時適手持上開槍管滑套一端，遽認其成立未經許可製造可發射子
    彈具有殺傷力槍枝未遂及未經許可持有子彈等重罪。
  (三)本件係被告甲○○於查獲地點製造槍枝之際，為警當場查獲，業據其自承在卷，
    並有執行逕行搜索結果報告書一份在卷足憑，是被告甲○○涉未經許可製造可發
    射子彈具有殺傷力槍枝未遂及未經許可持有子彈等犯行，實無從推諉，其於未能
    卸免製造槍枝等罪責之情形下，為減輕自身刑責，遂指稱係依他人指示犯案，仍
    非不可想像，則本件是否得憑被告甲○○與戊○○毫無怨隙並無誣攀之理一節，
    驟推論被告戊○○成立未經許可製造可發射子彈具有殺傷力槍枝未遂及未經許可
    持有子彈等罪責，實非無疑。
  (四)被告戊○○於八十五年間，曾涉違反槍砲彈藥刀械管制條例案件，而歷經偵、審
    等程序，固有臺灣高等法院檢察署刑案紀錄簡覆表一份在卷足憑，惟其是否因此
    即對於槍砲彈藥刀械管制事項較諸一般人有深刻體認，並非全然無疑（該案嗣經
    臺灣桃園地院諭知無罪，並由臺灣高等法院駁回上訴確定），且縱令被告戊○○
    當時已發覺被告甲○○在上址從事製造槍枝等非法活動，然因不涉及自身利害，
    亦不知悉警方將前往查緝，而未立即離去或報警處理，仍難謂與常情乖離，則本
    件是否得憑被告戊○○前涉違反槍砲彈藥刀械管制條例案件一端，推論其涉有前
    揭未經許可製造可發射子彈具有殺傷力槍枝未遂及未經許可持有子彈等犯行，尤
    有產生合理懷疑之餘地。
  (五)本件為警查獲之際，一併查扣上開制式子彈一顆、金屬玩具手槍、土造半自動手
    槍半成品、槍管、改造手槍零組件半成品、內六角板手、砂輪頭、銼刀（紅柄）
    、電動砂輪機、銼刀（非紅柄）、手動砂輪機板手、固定架，固有卷附逕行搜索
    結果報告書、查獲現場照片及鑑驗通知書可資佐證，惟被告戊○○是否確有參與
    前揭未經許可製造可發射子彈具有殺傷力槍枝未遂及未經許可持有子彈等犯行
    ，仍無從僅憑該等扣案物品以資認定，且本院嗣依職權將其中子彈、金屬玩具手
    槍、土造半自動手槍半成品、槍管、改造手槍零組件半成品，送請內政部刑事警
    察局以氰丙烯酯試劑處理法鑑驗結果，均未發現被告戊○○之指紋，亦已如上述
    ，從而，本件自難援引該等扣案物品作為認定被告戊○○成立未經許可製造可發
    射子彈具有殺傷力槍枝未遂及未經許可持有子彈罪責之依據。
  (六)綜上所述，本件公訴人所指各端既無一足資證明被告戊○○涉有前揭未經許可製
    造可發射子彈具有殺傷力槍枝未遂罪嫌及未經許可持有子彈罪嫌，復查又無其他
    積極、確切之證據足以證明被告戊○○確有公訴意旨所指之前揭犯行，揆諸前揭
    說明，要屬不能證明其犯罪，爰為無罪之諭知。
據上論斷，應依刑事訴訟法第二百九十九條第一項前段、第三百零一條第一項，槍砲
彈藥刀械管制條例第十一條第五項、第一項、第十二條第四項，刑法第十一條前段、
第五十五條後段、第四十二條第二項、第三十八條第一項第二款，罰金罰鍰提高標準
條例第二條，現行法規所定貨幣單位折算新臺幣條例第二條，判決如主文。
本案經檢察官張云綺到庭執行職務
中      華      民    國      九十二      年     三     月    二十一  日
                                        臺灣板橋地方法院刑事第五庭
                                            法  官  王  屏  夏
右正本證明與原本無異。
如不服本判決，應於判決送達後十日內向本院提出上訴狀。
                                            書記官  楊  璧  華
中      華      民      國      九十二      年     三     月    二十一  日
附錄本案論罪科刑法條全文：
槍砲彈藥刀械管制條例第十一條：
未經許可，製造、販賣或運輸第四條第一項第一款所稱其他可發射金屬或子彈具有殺
傷力之各式槍砲者，處五年以上有期徒刑，併科新臺幣一千萬元以下罰金。
未經許可，轉讓、出租或出借前項所列槍砲者，處三年以上十年以下有期徒刑，併科
新臺幣七百萬元以下罰金。
意圖供自己或他人犯罪之用，而犯前二項之罪者，處無期徒刑或七年以上有期徒刑，
併科新臺幣一千萬元以下罰金。
未經許可，持有、寄藏或意圖販賣而陳列第一項所列槍砲者，處一年以上七年以下有
期徒刑，併科新臺幣七百萬元以下罰金。
第一項至第三項之未遂犯罰之。
槍砲彈藥刀械管制條例第十二條：
未經許可，製造、販賣或運輸子彈者，處一年以上七年以下有期徒刑，併科新臺幣五
百萬元以下罰金。
未經許可，轉讓、出租或出借子彈者，處六月以上五年以下有期徒刑，併科新臺幣三
百萬元以下罰金。
意圖供自己或他人犯罪之用，而犯前二項之罪者，處三年以上十年以下有期徒刑，併
科新臺幣七百萬元以下罰金。
未經許可，持有、寄藏或意圖販賣而陳列子彈者，處五年以下有期徒刑，併科新臺幣
三百萬元以下罰金。
第一項至第三項之未遂犯罰之。
附表：
 １扣案之九ＭＭ制式子彈一顆（彈底標記為"W P 92"，業經鑑定機關內政部警政署
   刑事警察局擊發試射，依現狀已不具有殺傷力，非屬違禁物）
 ２扣案如事實欄所載仿ＳＩＧＳＡＵＥＲ廠Ｐ２２０型半自動手槍製造而不具有殺
   傷力之金屬玩具槍一枝（獲案槍枝管制編號：0000000000號）
 ３扣案如事實欄所載不具有殺傷力之土造半自動手槍半成品二枝（獲案槍枝管制編
   號：0000000000─九號，均係金屬車造之半自動手槍，滑套及槍身）
 ４扣案如事實欄所載之槍管三枝（均係土造金屬槍管，長約十公分，內車有四條右
   旋紋痕）
 ５扣案如事實欄所載之改造手槍零組件一批（係以金屬車造之含槍機座、擊錘、扳
   機等零組件半成品）
 ６扣案如事實欄所載之內六角板手一支
 ７扣案如事實欄所載之砂輪頭七支
 ８扣案如事實欄所載之銼刀（紅柄）五支
────以下空白─────────────────────────────


司法院資訊處製作；財團法人民間司法改革基金會備份。
